Minutes et répertoires du notaire Michel AUMONT, 3 mars 1821 - 28 avril 1834 (étude X)
Archives nationales
- Répertoire(s) de Michel AUMONT, 3 janvier 1820 - 28 avril 1834; MC/RE/X/27 - MC/RE/X/29
  - Répertoire. 1830, 2 janvier - 1834, 28 avril, 2 janvier 1830 - 28 avril 1834; MC/RE/X/29
    - Inventaire après décès de Marie-Thérèse Leclère, veuve de Julien Picaud, rue du Harlay Dauphine, n° 17, décédé le 12 septembre 1832., 26 septembre 1832
      inventaire après décès; Harlay (rue de); Leclère, Marie-Thérèse; Picaud, Julien
    - Inventaire après décès de Anne-Marguerite Schneitz, épouse de Jean-Vital Vidal, rue de Paradis Poissonnière, n°34, décédée le 13 juillet 1832., 26 septembre 1832
      inventaire après décès; Paradis (rue de); Schneitz, Anne-Marguerite; Vidal, Jean-Vital
    - Inventaire après décès de Henry-Joseph de Savary, ancien capitaine ou colonel général de cavalerie, rue Taibout, n° 38, décédé le 30 septembre 1832., 5 octobre 1832
      inventaire après décès; Taitbout (rue); Savary, Henry-Joseph de; officier (armée)
    - Inventaire après décès de Adèle-Angélique-Eulalie Leborgne épouse de Françoise-Constantin-Achille Pecantin, rue Saint-Denis n° 224 et 226, décédée le 25 novembre 1832., 4 décembre 1832
      inventaire après décès; Saint-Denis (rue); Leborgne, Adèle-Angélique-Eulalie; Pecantin, Françoise-Constantine-Achille
    - Inventaire après décès de Anne-Louise-Pierrette Garinot, veuve de Jean-Baptiste Bertillon, décédée le 10 juillet 1832, rue Rousselet, n° 14., 5 décembre 1832
      inventaire après décès; Rousselet (rue); Garinot, Anne-Louise-Pierrette; Bertillon, Jean-Baptiste
    - Inventaire après décès de Antoine-Julien Guyon Lepetit, décédé le 8 décembre 1832 à Charenton Saint-Maurice, 28 décembre 1832
      inventaire après décès; Charenton-le-Pont (Val-de-Marne); Saint-Maurice (Val-de-Marne); Guyon Lepetit, Antoine-Julien
    - Inventaire par suite de la cession de biens de Claude-Louis Salleron, ancien négociant, rue des Gobelins n°3, 9 janvier 1833
      inventaire; cession; Gobelins (rue des); Salleron, Claude-Louis; négociant
    - Inventaire après décès de Marie-Joséphine Thomas épouse de Jean-Louis Bernard, rue de la Chanverrerie n°27, décédée le 17 mai 1831., 26 février 1833
      inventaire après décès; Chanverrerie (rue de la); Thomas, Marie-Joséphine; Bernard, Jean-Louis
    - Inventaire après décès de Félicien-Etienne-Noël-Marin Beaumez, et de Marie-Jeanne Leclère, son éposue, décédés le 12 février 1839 à Pantin., 9 mars 1833
      inventaire après décès; Pantin (Seine-Saint-Denis); Beaumez, Félicien-Etienne-Noël-Marin; Leclère, Marie-Jeanne
    - Inventaire après décès de Pierre Baduel, décédé le 7 avril 1832., 15 mars 1833
      inventaire après décès; Baduel, Pierre
    - Inventaire après décès de Denise Leguet veuve de Louis-Gabriel Nétré, rue du Faubourg Saint-Martin, n° 18., 23 mars 1833
      inventaire après décès; Faubourg-Saint-Martin (rue du); Leguet, Denise; Nétré, Louis-Gabriel
    - Inventaire après décès de Marie Lafforest veuve Jean-Baptiste Goëbaut, rue du Faubourg Saint-Denis, n°103., 1er avril 1833
      inventaire après décès; Faubourg-Saint-Denis (rue du); Lafforest, Marie; Goëbaut, Jean-Baptiste
    - Inventaire après décès de Nicolas Magnien, rue de Lancry n° 10, décédé le 30 août 1830., 11 avril 1833
      inventaire après décès; Lancry (rue de); Magnien, Nicolas
    - Inventaire après décès de Eugénie-Marie Malton, épouse de Alexandre Favery, fabricant de gants, décédée le 8 avril 1833, rue Bourg l'Abbé, n° 37, 1er juin 1833 - 3 juin 1833
      inventaire après décès; Bourg-l'Abbé (rue du); Malton, Eugénie-Marie; Favery, Alexandre; maroquinier
    - Inventaire après décès de Joséphine-Victoire Billieux épouse de Prosper Feilleux, décédée le 19 mai 1833, rue Saint-Denis n° 203., 16 juillet 1833
      inventaire après décès; Saint-Denis (rue); Bilieux, Joséphine-Victoire; Feilleux, Prosper
    - Inventaire après décès de François Deslandes, rue du Faubourg Saint-Denis n°37, décédé le 4 juillet 1833., 25 juillet 1833 - 26 juillet 1833
      inventaire après décès; Faubourg-Saint-Denis (rue du); Deslandes, François
    - Inventaire après décès de Louis-Joseph Hardy, décédé le 24 juillet 1833, rue du Faubourg Saint-Honoré, n° 82., 7 août 1833 - 8 août 1833
      inventaire après décès; Faubourg-Saint-Honoré (rue du); Hardy, Louis-Joseph
    - Inventaire après décès de Marie-Jeanne-Antoinette Petit, épouse de Joseph-Louis Dalibon, décédé le 3 juin 1833, rue Saint-Martin, n° 224., 8 août 1833
      inventaire après décès; Saint-Martin (rue); Petit, Marie-Jeanne-Antoinette; Dalibon, Joseph-Louis
    - Inventaire après décès de Marie-Camille-Antoinette-Jeanne-Grégoire-Françoise de Paule Tarduchi, épouse de Denis Beuve, décédée le 8 avril 1832, rue du Ponceau, n° 39., 30 août 1833
      inventaire après décès; Ponceau (rue du); Tarduchi, Marie-Camille-Antoinette-Jeanne-Grégoire-Françoise de Paule; Beuve, Denis
    - Inventaire après décès de André Denevers, décédé le 3 septembre 1833 à Versailles. A la requête de sa veuve, Madeleine-Victoire Ducler, à Versailles, boulevard de la Reine, n° 7., 10 septembre 1833
      inventaire après décès; Versailles (Yvelines); Denevers, André; Ducler, Madeleine-Victoire
    - Inventaire après décès de Marie-Barbe-Josèphe Bohain épouse de Michel-François Michon, rue du Faubourg Montmartre n°12, décédée le 11 avril 1833., 19 septembre 1833
      inventaire après décès; Faubourg-Montmartre (rue du); Bohain, Marie-Barbe-Josèphe; Michon, Michel-François
    - Inventaire après décès de Aimé-Jean-Marie-René Savary duc de Rovigo, décédé le 2 juin 1833., 21 septembre 1833
      inventaire après décès; Savary de Rovigo, Aimée-Jean-Marie-René
    - Inventaire après décès de Michel-François Esnault Pelterie, décédé le 30 août 1833., 25 septembre 1833
      26 février 1838, procès-verbal d'ouverture de liquidation des succession de Michel-François Esnault Pelterie et de Félicité Desfresches, son épouse, RE/X/30.
      inventaire après décès; Esnault Pelterie, Michel-François; Desfresches, Félicité
    - Inventaire après décès de Louis-Gabriel Mauza, décédé le 4 juillet 1831, et de Marie-Denise-Avoie Borain, son épouse, décédée le 14 septembre 1833, rue Coquenard, n° 40., 26 septembre 1833
      inventaire après décès; Coquenard (rue); Mauza, Louis-Gabriel; Borain, Marie-Denise-Avoie
    - Inventaire après décès de Jean Bachmann, décédé le 28 septembre 1833., 2 octobre 1833
      inventaire après décès; Bachmann, Jean
    - Inventaire après décès de Frédéric Baumann, décédé le 21 novembre 1833., 6 novembre 1833
      inventaire après décès; Baumann, Frédéric
    - Inventaire après décès de Jean-François Roulier, décédé le 26 novembre 1833., 18 décembre 1833
      inventaire après décès; Roulier, Jean-François
    - Inventaire après décès de Jean-Frédéric Dupont, décédé le 5 février 1834., 12 mars 1834
      Me Debière.
      inventaire après décès; Dupont, Jean-Frédéric
    - Inventaire après décès de Jean Pierre, décédé le 8 février 1834, à Belleville, impasse Saint-Laurent., 15 mars 1834
      inventaire après décès; Belleville (ancienne commune); Saint-Laurent (impasse); Pierre, Jean
    - Inventaire après décès de Philippe Piroëlle, décédé le 4 avril 1834, rue Bourg l'Abbé n°42., 12 avril 1834
      inventaire après décès; Bourg-l'Abbé (rue du); Piroëlle, Philippe
    - Inventaire après décès de Jeanne-Marie Letoffé, épouse de Annet Guilhot, rue Saint-Denis, n° 278., 24 avril 1834
      inventaire après décès; Saint-Denis (rue); Letoffé, Jeanne-Marie; Guilhot, Annet
    - Inventaire après décès de Jean-Baptiste Chaudrillié, décédé le 31 mai 1830., 28 avril 1834
      inventaire après décès; Chaudrillié, Jean-Baptiste